Images des répertoires du notaire Josué Alexis Augé de Fleury pour l'étude XL
Archives nationales de France
Images des répertoires du notaire Josué Alexis Augé de Fleury pour l'étude XL
9 février 1813 - 27 avril 1822
MC/RE/XL/2 - MC/RE/XL/3
Etude XL; Augé de fleury, Josué-Alexis
2 registres
Archives nationales de France
Minutes et répertoires: la loi 2008-696 du 15 juillet 2008 relative aux archives a fixé à 75 ans à compter de la date de l'acte, ou à 25 ans à compter de la date du décès de l'intéressé si ce délai est plus bref, le délai de communication des minutes et répertoires des notaires; ce délai est porté à 100 ans à compter de la date de l'acte si le document se rapporte à un mineur (code du Patrimoine, articles L213-2, 4e d et 5e).
Autres documents de l'étude (dossiers de clients, comptabilité...): s'agissant d'archives privées, ces documents sont communicables selon les modalités fixées par le déposant ou le donateur.
Certains documents ne sont pas accessibles sous leur forme originale en raison de leur mauvais état de conservation.
Registres entrés aux Archives nationales en 1942.
Images des répertoires de l’étude XL
Archives de l'étude XL
répertoire d'officier public ministériel
- Répertoire chronologique pour la période du 9 février 1813 au 15 avril 1819, 9 février 1813 - 15 avril 1819; MC/RE/XL/2; Le répertoire comporte 21 feuillets et fait partie d'un registre de 217 feuillets de papier manuscrits, hauteur 35 cm x largeur 24 cm, composé de cahiers foliotés par le notaire. Le registre est en bon état, mais les ff° 104, 105 et 166 sont déchirés.
  Le registre contient aussi le répertoire des notaires Anne Urbain Bourget pour la période du 1er juillet 1806 au 22 février 1810 et Marie Jean Charles Huvé pour la période du 2 décembre 1810 au 7 février 1813.
  Le répertoire contient les informations suivantes: 1. le n° de l'acte dans l'année; 2. date du jour; 3. nature de l'acte passé en brevet; 4. nature de l'acte passé en minute; 5. nom, prénom, domicile des parties, indication sur la situation et les prix des biens; 6. date d'enregistrement de l'acte; 7. droits d'enregistrement.
  Attention: seuls les actes passés en minute sont conservés; les actes mentionnés dans le répertoire comme passés en simple brevet (colonne 3) ne sont pas conservés par les notaires et ne sont donc pas versés au Minutier (ils sont remis aux clients).
  répertoire
  - Liste chronologique des actes pour la période du 9 février au 29 décembre 1813, 9 février - 29 décembre 1813; 97 r°-111 r°; 14 feuillets
  - Liste chronologique des actes pour la période du 1er janvier au 31 décembre 1814, 1er janvier - 31 décembre 1814; 112 r°-125 r°; 13 feuillets
  - Liste chronologique des actes pour la période du 4 janvier au 28 décembre 1815, 4 janvier - 28 décembre 1815; 125 r°-152 r°; 27 feuillets
  - Liste chronologique des actes pour la période du 2 janvier au 31 décembre 1816, 2 janvier - 31 décembre 1816; 152 r°-175 v°; 23 feuillets
  - Liste chronologique des actes pour la période du 2 janvier au 29 décembre 1817, 2 janvier - 29 décembre 1817; 176 r°-193 v°; 17 feuillets
  - Liste chronologique des actes pour la période du 2 janvier au 30 décembre 1818, 2 janvier - 30 décembre 1818; 193 v°-211 v°; 19 feuillets
  - Liste chronologique des actes pour la période du 2 janvier au 15 avril 1819, 2 janvier - 15 avril 1819; 211 v°-217 v°; 6 feuillets
- Répertoire chronologique pour la période du 19 avril 1819 au 27 avril 1822, 19 avril 1819 - 27 avril 1822; MC/RE/XL/3; Le répertoire comporte 47 feuillets et fait partie d'un registre de 111 feuillets de papier manuscrits, hauteur 35 cm x largeur 24 cm, composé de cahiers foliotés par le notaire. Le registre est en bon état; le f° 34 est taché d'encre.
  Registre folioté en 2003 (foliotation non visible à l'écran)
  Le registre contient aussi le répertoire du notaire Louis Félix Cosnard pour la période du 2 mai 1822 au 12 août 1824.
  - Liste chronologique des actes pour la période du 19 avril au 31 décembre 1819, 19 avril - 31 décembre 1819; 1 r°-13 r°; 13 feuillets
  - Liste chronologique des actes pour la période du 2 janvier au 29 décembre 1820, 2 janvier - 29 décembre 1820; 13 r°-28 r°; 15 feuillets
  - Liste chronologique des actes pour la période du 2 janvier au 31 décembre 1821, 2 janvier - 31 décembre 1821; 28 r°-41 v°; 13 feuillets
  - Liste chronologique des actes pour la période du 1er janvier au 27 avril 1822, 1er janvier - 27 avril 1822; 41 v°-47 r°; 5 feuillets